臺灣臺南地方法院刑事判決　　　　　　　 96年度易字第867號
公　訴　人　臺灣臺南地方法院檢察署檢察官
被　　　告　丙○○
　　　　　　　　　　　7
上列被告因家庭暴力防治法案件，經檢察官提起公訴（96年度偵
字第9340號），本院判決如下：
    主  文
丙○○違反法院依家庭暴力防治法第十四條所為命遠離住居所之
通常保護令裁定，累犯，處有期徒刑壹年貳月。
    事  實
一、丙○○有下列之前科資料：
  (一)丙○○前因公共危險案件，經本院判處有期徒刑5月確定，
    於民國94年2月28日執行完畢。
  (二)丙○○前因違反家庭暴力防治法案件次數：
    1.丙○○於90年間因違反家庭暴力防治法等案件，經本院以
      90年度易字第1017號判處有期徒刑10月確定，於91年2月
      13日執行完畢。
    2.於95年間因違反家庭暴力防治法案件，經本院以96年度易
      字第25號判處有期徒刑1年確定。
    3.於95年間因違反家庭暴力防治法案件，經本院以96年度簡
      上字第345號判處有期徒刑6月，減為有期徒刑3月確定。
    4.於96年間因違反家庭暴力防治法案件，經本院以96年度易
      字第201號判決有期徒刑5月確定。
二、丙○○與乙○○是兄弟關係，二人間具有家庭暴力防治法第
    3條第4款所定之家庭成員關係。丙○○因長期酒後至乙○○
    位於臺南市○○路○段136巷3號住處，以不堪入耳之言語辱
    罵乙○○，致乙○○不堪其擾而向本院聲請核發民事通常保
    護令，本院於95年7月14日以95年度家護字第257號民事通常
    保護令，裁定命令丙○○：1.得對乙○○實施身體或精神上
    不法侵害之行為；2.不得直接或間接對乙○○為騷擾、通話
    、通信等聯絡行為；3.在95年8月31日下午6時前，遷出位於
    臺南市○○路○段136巷3號之住居所，並將全部鑰匙交付乙
    ○○；4.最少遠離乙○○上開住居所至少100公尺；5.應遠
    離乙○○位於臺南市○○街○段200號之工作場所100 公尺
    等事項。該通常保護令之有效期間為1年。
三、詎丙○○於前開有期徒刑執行完畢後5年內，仍不知悔改收
    受上開民事暫時保護令，並知悉保護令的內容後，在保護令
    有效時間內之96年6月8日下午4時許，趁乙○○未在家之際
    ，酒後至乙○○上開住處內，而違反保護令之命令。嗣經乙
    ○○返家後報警處理，並經警於96年6月8日晚上7時7分許，
    以酒精檢測器測得其吐氣中酒精濃度達每公升1.05毫克而查
    獲上情。
四、案經乙○○訴由臺南市警察局第二分局報請臺灣臺南地方法
    院檢察署檢察官偵查後提起公訴。
    理  由
壹、程序事項：
    本案之供述及非供述證據，既經被告方面明示同意採為證據
    ，且無事證顯示係公務員因違法蒐證所取得之供述證據，本
    院審酌該等供述證據作成時之情況，亦認為適於作為證據，
    依刑事訴訟法第159條之1第2項、第159條之4第1款、第159
    條之5第1項等規定，應認為均有證據能力。
貳、本院得心證之理由：
    訊據被告丙○○就上開犯罪事實自白不諱，核與證人即告訴
    人乙○○於警詢之指訴相符，並有本院95年度家護字第257
    號裁定書一紙在卷可資佐證，被告之自白核與事實相符，應
    可採為認定事實之基礎，從而，應認本件事證明確，被告之
    犯行應可認定，應依法論科。
參、論罪科刑：
  一按家庭暴力防治法已於民國96年3月28日修正公布，舊法第
    50條調整後列為新法之第61條，新法第61條僅將條文中「違
    反法院依第13條、第15條所為下列之裁定」依照修法時條號
    之變動修正為「違反法院依第14條第1項、第16條第3項所為
    之下列裁定」，實質內容並無變更。核被告所為，係犯家庭
    暴力防治法第61條第4款之違反保護令罪，起訴書認應犯同
    法第13條之罪，容有誤會，惟業經公訴檢察官當庭更正，併
    此敘明。次查，被告有前開事實欄一所載之科刑紀錄，此有
    臺灣高等法院被告前案紀錄表乙紙附卷可稽，其於五年以內
    再故意犯本件有期徒刑以上之罪，論以累犯，並加重其刑。
  二爰審酌被告不能恪遵法院所發之通常保護令，未依裁定遠離
    被害人住居所，其明知本院已依被害人之聲請核發保護令，
    卻對上開保護令之內容不加置理，其罔顧法紀之甚，其犯罪
    之動機、目的，犯罪所生之危害，並斟酌其生活狀況、智識
    程度，又其能坦認犯行，犯罪後態度尚可，惟其本次所犯違
    反家庭暴力防治法案件係屬第五次，之前因違反保護令經法
    院判處有期徒刑5月、6月、10月、1年，猶未知所警惕，竟
    屢次再犯而犯本次犯行，多次造成家庭成員恐慌、惶惶不可
    終日、無法安居，足認被告不知悔悟等一切情狀，從重量處
    如主文所示之刑，以資儆懲。
據上論斷，應依刑事訴訟法第273條之1第1項、第299條第1項前
段，家庭暴力防治法第61第4款，刑法第11條前段、第47條第1項
，判決如主文。
本案經檢察官黃裕堯偵查後提起公訴；檢察官甲○○到庭執行職
務。
中　　華　　民　　國　　96　　年　　11　　月　　30　　日
　　　　　　　　　刑事第二庭    法　官　洪士傑
以上正本證明與原本無異
如不服本判決應於收受本判後10日內向本院提出上訴書狀，並應
敘述具體理由。如未敘述上訴理由者，應於上訴期間屆滿後20日
內向本院補提理由書狀（均須按他造當事人之人數附繕本）「切
勿逕送上級法院」。
  　　　　　　　　　　　　　　　書記官　王政煌
中　　華　　民　　國　　96　　年　　12　　月　　3 　　日
論罪科刑法條：
家庭暴力防治法第61條
違反法院依第14條第1項、第16條第3項所為之下列裁定者，為本
法所稱違反保護令罪，處3年以下有期徒刑、拘役或科或併科新
臺幣10萬元以下罰金：
一、禁止實施家庭暴力。
二、禁止騷擾、接觸、跟蹤、通話、通信或其他非必要之聯絡行
    為。
三、遷出住居所。
四、遠離住居所、工作場所、學校或其他特定場所。
五、完成加害人處遇計畫。
